臺灣高等法院高雄分院民事裁定　　　九十一年度再抗字第一號
　　　再審聲請人　國軍四九六九部隊
　　　法定代理人　甲○
　　　再審相對人　學志營造有限公司
　　　法定代理人　乙○○
右當事人間請求給付工程款事件，再審聲請人，對於中華民國九十一年七月二十九日
臺灣屏東地方法院九十一年度重訴字第五四號及同年九月二日本院九十一年度抗字第
八三０號確定裁定聲請再審，本院裁定如左：
　　　主　　　文
聲請駁回。
聲請訴訟費用由聲請人負擔。
　　　理　　　由
一、本件聲請意旨略稱：再審聲請人（下稱聲請人）與再審相對人（下稱相對人）因
    給付工程款事件，經臺灣屏東地方法院（下稱屏東地院）以九十一年度重訴字第
    五四號判決聲請人一部勝訴一部敗訴，其判決書正本於九十一年六月二十四日送
    達於聲請人所委任律師周君強與洪條根之共同事務所高雄市市○○路一六七號一
    一樓。聲請人於同年七月十九日提起上訴，詎屏東地院竟以上訴逾期為由，駁回
    上訴，聲請人旋以送達不合法為由，提起抗告，乃鈞院又駁回抗告人之抗告確定
    。查鈞院既認定周君強律師事務所為其合法之送達處所，又以聲請人之事務所為
    送達處所而不另加計在途期間，已違背司法院所訂頒法院訴訟當事人在途期間標
    準第三條第一款居住於台灣地區者除本款(二)之規定外，其在途期間按該法院區域
　　內之在途期間日數再加其居住地方法院管轄區域內之在途期間日數之規定，有計
　　算在途期間不以其實際送達處所為其計算標準之適用法規顯有不當之違誤。又屏
　　東地院九十一年度重訴字第五四號判決正本，被告方面應受送達人為聲請人與訴
　　訟代理人周君強、洪條根律師三人，但屏東地院僅向訴訟代理人二人為送達，並
　　未向聲請人送達，則送達證書即為如受審斟可受較有利裁判之證物，確定裁定未
　　審酌送達證書，自有未當，因而依民事訴訟法第五百零七條、第四百九十六條第
　　一項第一款、第十三款及第四百九十七條之規定，聲請再審云云。
二、按裁定已經確定，而有第四百九十六條第一項或第四百九十七條之情形者，得準
    用民事訴訟法第五編再審程序之規定，聲請再審，又適用法規顯有錯誤或依民事
    訴訟法第四百六十六條不得上訴於第三審法院之事件，除民事訴訟法第四百九十
    六條規定外，其經第二審確定之判決，如就足影響於判決之重要證物，漏未斟酌
    者，亦得提起再審之訴，此於民事訴訟法第五百零七條、第四百九十六條第一項
    第一款第十三款及第四百九十七條固規定甚明。惟依司法院於九十一年二月十九
    日令修正發布之法院訴訟當事人在途期間標準表之規定，聲請人設址於屏東縣境
    內，屏東地方法院管轄區域之在途期間除屏東市無在途期間外，其餘屏東縣境內
    之在途期間為四日。原確定裁定計算聲請人上訴期間，以二十日另加四日計算，
    並無不合。又本件係再審聲請人本人提起上訴，再審聲請人以其原審訴訟代理人
    周君強律師之事務所非設在屏東縣市，應再加計四日之在途期間云云，顯有誤會
    ，據以主張原確定裁定適用法規顯有錯誤云云，為不足取。
三、再按訴訟代理人有受送達之權限者，送達應向該代理人為之，民事訴訟法第一百
    三十二條定有明文，又訴訟代理人就其受委任之事件，有為一切訴訟行為之權，
　　但捨棄、認諾、撤回、和解、提起反訴、上訴或再審之訴及選任代理人，非受特
　　別委任不得為之，如於第一項之代理權加以限制者，應於前條之委任書或筆錄內
　　表明，訴訟代理人有二人以上者，均得單獨代理當事人，違反前項之規定而為委
　　任者，對於他造不生效力。又訴訟代理人就其受委任之事件有為一切訴訟行為之
　　權，為民事訴訟法第七十條第一項之所明定，所謂一切訴訟行為，凡不屬該條項
　　但書所定應受特別委任之事項均包含在內，代受送達亦為一切訴訟行為之一種，
    訴訟代理人當然有此權限，其基此所為之代受送達，即與委任之當事人自受送達
    生同一之效力，民事訴訟法第七十條第一項第三項、第七十一條第一項第二項及
    最高法院四十四年台抗字第一九三號分別定有明文及著有判例。查再審聲請人與
    相對人因給付工程款事件，再審聲請人係以民事委任狀委任洪條根律師及周君強
    律師為訴訟代理人，委任狀上並未表明對於訴訟代理人之代理權加以任何限制（
    見屏東地院九十一年度重訴字第五四號卷七七頁），而該事件經屏東地院以九十
    一年度重訴字第五四號判決後，其判決正本二件於九十一年六月二十四日送達於
    高雄市市○○路一六七號十一樓之洪條根與周君強二位律師，由其受僱人邰金鐘
　　收受，有送達證書為憑（見同卷二三八頁），故屏東地方法院所為之送達並無錯
　　誤，已生合法送達之效力，再審聲請人主張原確定裁判漏未向其本人送達，有卷
　　附送達證書為證，如加以斟酌其可受較有利之裁判，依民事訴訟法第四百九十七
　　條規定指原確定裁定有足以影響於判決之重要證物漏未斟酌之再審事由，聲請再
　　審，亦為無理由，應予駁回。
四、依民事訴訟法第五百零七條、第五百零二條第二項、第九十五條、第七十八條，
    裁定如主文。
中　　　華　　　民　　　國　　九十一　　年　　　十　　　月　　二十一　　日
　　　　　　　　　　　　　　　　　　　臺灣高等法院高雄分院民事第五庭
~B1審判長法官　蔡明宛
~B2　　　法官　黃科瑜
~B3　　　法官　周慶光
右為正本係照原本作成。
不得抗告。
中　　　華　　　民　　　國　　九十一　　年　　　十　　　月　　二十三　　日
~B法院書記官　郭蘭蕙
                                                                        Ｋ
